【裁判字號】    92,毒抗,579
【裁判日期】    921208
【裁判案由】    毒品危害防制條例
【裁判全文】
臺灣高等法院刑事裁定                            九十二年度毒抗字第五七九號
    抗  告  人  臺灣新竹地方法院檢察署檢察官
    被      告  甲○○
                        （另案在臺灣新竹監獄執行中）
右抗告人因被告違反毒品危害防制條例案件，不服臺灣新竹地方法院九十二年毒聲字
第五０三號，民國九十二年十一月七日裁定（聲請案號：九十二年度聲戒字第二一六
號），提起抗告，本院裁定如左：
    主  文
抗告駁回。
    理  由
一、本件聲請意旨略以：被告甲○○前因施用毒品案件，分別經二次觀察、勒戒後，
    均認無繼續施用毒品傾向，業經臺灣新竹地方法院檢察署檢察官先後二次為不起
    訴處分確定。惟被告復於民國九十一年九月十日十八時許回溯二十六小時內，在
    不詳處所，施用海洛因一次，為警於九十一年九月十日十四時十分（聲請書誤載
    為十五時）許，在新竹市○○路一０五０巷二八六號查獲之事實，有尿液檢驗報
    告在卷可證。爰依法聲請裁定先令入戒治處所施以強制戒治等語。
二、經查：本件被告前因施用毒品案件，經觀察、勒戒後，認無繼續施用毒品傾向，
    經臺灣新竹地方法院檢察署檢察官為不起訴處分確定﹔復因施用第一級毒品海洛
    因案件，經觀察、勒戒後，亦認無繼續施用毒品傾向，業經臺灣新竹地方法院檢
    察署檢察官於九十一年九月十一日以九十一年度毒偵字第一三七號為不起訴處分
    確定，此有原審調閱之同院八十八年度竹簡字第三七二號刑事判決、臺灣新竹地
    方法院檢察署檢察官九十一年毒偵字第一三七號不起訴處分書及本院被告全國前
    案紀錄表在卷可查。而本件被告於九十一年九月十日十八時許經警採取尿液送驗
    結果，呈嗎啡（即海洛因之人體代謝物）陽性反應，雖有新竹市衛生局九十一年
    九月十二日不法藥物尿液初步篩檢報告書暨內政部警政署刑事警察局九十二年三
    月三十一日刑鑑字第０九二００三四四八七號鑑驗通知書各一紙在卷可稽，可供
    佐證被告於採尿時起回溯前二十六小時內之某時，有施用第一級毒品海洛因犯行
    。惟查，被告本次犯行係在前開臺灣新竹地方法院檢察署檢察官九十一年度毒偵
    字第一三七號不起訴處分作成前所犯，是被告並無聲請人所指於不起訴處分後五
    年內再犯毒品危害防治條例第十條第一項之罪之情事，核與同條例第二十條第三
    項規定之「三犯」要件不合，此有最高法院八十九年台非字第四十七號判決可資
    參照。是聲請人聲請裁定令被告先入戒治處所施以強制戒治，於法未合，應予駁
    回，原裁定本同上之見解，裁定駁回聲請，經核其認事用法，並無不合。檢察官
    抗告意旨以本件被告此次施用第一級毒品犯行，係三犯毒品危害防制條例第十條
    之罪指摘原裁定不當，為無理由，應予駁回。
三、據上論斷，依刑事訴訟法第四百十二條，裁定如主文。
中      華      民      國    九十二    年     十二     月      八      日
                            臺灣高等法院刑事第二庭
                                審判長法  官  蔡  長  溪
                                      法  官  林  俊  益
                                      法  官  楊  貴  志
右正本證明與原本無異。
不得抗告。
                                      書記官  胡      儀
中      華      民      國    九十二    年     十二     月      十      日


司法院資訊處製作；財團法人民間司法改革基金會備份。
